【裁判字號】    90,易,1316
【裁判日期】    900517
【裁判案由】    違反醫師法
【裁判全文】
臺灣臺中地方法院刑事判決                          九十年度易字第一三一六號
    公  訴  人  台灣台中地方法院檢察署檢察官
    被      告  甲○○
    選任辯護人  楊玉珍
右列被告因違反醫師法案件，經檢察官提起公訴（九十年度偵字第五三六九號），本
院判決如左：
    主  文
甲○○未取得合法醫師資格，擅自執行醫療業務，處有期徒刑壹年貳月，緩刑參年。
扣案之注射針筒、血壓計、棉球、針劑、點滴空瓶等藥械共一箱沒收。
    事  實
一、甲○○未取得合法醫師資格，竟於民國八十九年八月十日，在台中市南屯區永鎮
    巷十七號，為不詳姓名患者施打藥劑，擅自執行醫療業務，而為台中市衛生局稽
    查人員會同警方當場查獲，並扣得注射針筒、血壓計、棉球、針劑、點滴空瓶等
    藥械共一箱。
二、案經台中市衛生局移送台灣台中地方法院檢察署檢察官偵查起訴。
    理  由
一、訊據被告甲○○否認違反醫師法犯行，辯稱當日伊經過台中市南屯區永鎮巷十七
    號，見一些人跑出來，伊只是進去看有無需要幫助，未從事醫療業務云云。惟查
    本件係經人檢舉，由台中市衛生局稽查人員會同警方當場查獲，有台中市衛生局
    稽查工作紀錄表一份、現場照片三張附卷及注射針筒、血壓計、棉球、針劑、點
    滴空瓶等藥械共一箱扣案可稽，而依稽查工作紀錄表所載現場有多名患者等待注
    射，二名病患正注射中，有血壓計、空針、針劑、棉球、點滴瓶空罐等醫療用品
    ，該稽查工作紀錄表負責人簽章處並經被告簽名按捺指印。另證人即台中市衛生
    局稽查人員蔣瑞榮、吳雅玲於偵查中亦供稱去時現場有十餘人，有的在打針，有
    的等候打針，看到被告替病人打針，就打電話給第四分局，會同警方再一起進入
    ，進去時被告已跑掉，依其他病人指證才知被告叫甲○○，當時被告有承認，並
    在稽查紀錄簽名，有逐條念給被告聽等語，證人即台中市警察局第四分局警員莊
    國灦於偵查中則稱當時發現被告跑掉，後在角落找到，就交由衛生局人員處理等
    語。顯見被告確於右揭時地，為不詳姓名患者施打藥劑，擅自執行醫療業務，所
    辯無非飾卸之詞，不足採信，其犯行已堪認定。
二、核被告所為，係犯醫師法第二十八條第一項之罪。爰審酌被告尚無前科及其犯罪
    動機、手段、所生危害、犯罪後態度等一切情狀，處以如主文所示之刑。末查被
    告未曾受有期徒刑以上之刑之宣告，有台灣台中地方法院檢察署刑案資料查註紀
    錄表在卷可稽，因一時失慮致觸刑章，經此次教訓，當知所警惕，應無再犯之虞
    ，本院認所宣告之主刑，以暫不執行為適當，併予宣告緩刑三年，以啟自新。扣
    案之注射針筒、血壓計、棉球、針劑、點滴空瓶等藥械共一箱，應依醫師法第二
    十八條第一項諭知沒收。
據上論斷，應依刑事訴訟法第二百九十九條第一項前段、醫師法第二十八條第一項、
刑法第十一條前段、第七十四條第一款，判決如主文。
中      華      民      國      九十      年      五      月    十七    日
                                        法  官  鍾  堯  航
右正本證明與原本無異。
如不服本判決，應於送達後十日內向本院提出上訴狀（須附繕本），上訴於台灣高等
法院台中分院。
                                        書記官
中      華      民      國      九十      年      五      月    十七    日
附錄論罪科刑法條
醫師法第二十八條第一項：
未取得合法醫師資格，擅自執行醫療業務者，處一年以上三年以下有期徒刑，得併科
新台幣三萬元以上十五萬元以下罰金。其所使用之藥械沒收之。


司法院資訊處製作；財團法人民間司法改革基金會備份。
